## IDA BAGUS PUTU SIWABAWA

### IT Staff

Perumahan Anggi Elok, Dalung | 082340998827 | gustusiwa87@gmail.com



### **RINGKASAN**

Saya adalah lulusan dari STIKI Indonesia dengan jurusan Teknik Informatika. Memiliki beberapa pengalaman magang dan *freelance* di bidang *IT Support* dan *Data Entry* di berbagai institusi. Saya adalah pribadi yang cepat belajar dan memiliki motivasi yang besar untuk memulai karir sebagai *IT Support / IT Staff*.

### **PENGALAMAN**

#### PUSKESMAS Kuta Utara - Badung, Bali

IT Support - Freelance (Juni 2018 – Agustus 2021)

- Membuat laporan Rencana Usulan Kegiatan (RUK) pegawai tahunan.
- Membuat laporan Rencana Pelaksanaan Kegiatan (RPK) pegawai bulanan, triwulan, 6 bulan dan tahunan.
- Mendampingi tim Puskesmas melakukan penyuluhan ke masyarakat melalui rapat STBM di kantor desa Dalung.
- Menyusun data kegiatan pegawai pada Microsoft Excel.

#### POLTEKKES - Denpasar, Bali

IT Support - Freelance (Januari 2021)

- Melakukan instalasi aplikasi "Computer Based Test" (CBT) pada 110 komputer.
- Memastikan komputer dapat berfungsi dengan baik untuk ujian.

### Kantor PDAM – Bangli, Bali

IT Support - Freelance (September 2020)

• Melakukan pembaharuan jaringan dan infrastruktur TI Kantor PDAM.

### BPBD – Denpasar, Bali

IT Support - Magang (Agustus 2019 – Februari 2020)

- Melakukan *Data Entry* kejadian harian pada Microsoft Excel.
- Membuat buku panduan cara pengoperasian website Damapancana Kota Denpasar.
- Memastikan infratruktur TI berjalan dengan baik.
- Melakukan demo aplikasi Damapancana.

#### **PENDIDIKAN**

## STIKI INDONESIA (September 2017 – Februari 2021)

S1 Teknik Informatika – IPK 3.66

## SMK Triatma Jaya Badung (2014 – 2017)

Jurusan Rekayasa Perangkat Lunak

## **SERTIFIKASI**

- Microsoft Office Specialist Office Excel 2019
- TOEIC English 2021
- CISCO IT Essentials 2021

## **KEMAMPUAN**

- Data entry
- Microsoft Office (Word, Excel, Power Point)
- Instalasi perangkat lunak komputer
- Bahasa pemrograman dasar (HTML, CSS, PHP)



# IT Essentials

The student has successfully achieved student level credential for completing IT Essentials course administered by the undersigned instructor. The student was able to proficiently:

- Select and install the appropriate computer components to build, repair, or upgrade personal computers.
- Demonstrate safe lab procedures.
- Appropriate use of tools to perform preventive maintenance and troubleshooting on personal computers.
- Perform installation, repair, maintenance, and troubleshooting of Windows operating systems.
- Explain the operation of local area networks and configure devices to connect to LANs and the Internet.

- Configure devices to connect to the Internet and Cloud services.
- Explain how to configure, repair, upgrade, maintain, and troubleshoot laptops and mobile devices.
- Explain how to configure, secure and troubleshoot mobile, OS X, and Linux operating systems.
- Install and share a printer to meet requirements.
- Implement basic host, data, and network security.
- Explain the roles and responsibilities of the IT professional.

Ida Bagus Putu Siwabawa		
Student		
Sekolah Vokasi Institut Pertanian Bogor		
Academy Name		
Indonesia	11 Sep 2021	
Location	Date	

Laura Quintana
VP & General Manager, Cisco Networking Academy